# 精准扶贫合作模式下，相关会计处理

提问人：〆__杨ナ钊 时间：2020-06-02 12:33:09
案例：A公司为一家农业企业，响应国家号召，在B贫困县与当地扶贫办牵头成立的C农民专业合作社成立一合资公司D。投资协议主要条款如下：
1 、合资公司在B贫困县内注册，注册资金 5000 万，A公司出资 3000 万，股权比例60%；C农民专业合作社出资 2000万，股权比例40%。合作期限十年。
2 、A公司权利义务：负责合资公司的经营和决策；负责筹集合资公司的经营资金；按期支付投资收益给C合作社；
合作期满 10 年后，以 2000 万元价格无条件收购C的40%股权。
3 、C合作社权利义务：派一人到D合资公司任监事；C合作社投入的资金在 10 年后全部收回，由A公司以 2000 万元的价格无条件收购在合资公司的40%股权；C合作社享受“两个 10 收益权”，即前三年C合作社获得投资款 2000 万元每年10%的保底收益，从第四年开始至第十年在原收益基础上再加上公司当年净利润的10%。
4 、合资公司由乙方独立经营。
问题：根据合资公司报表，前两年亏损，第三年微利，前三年每年支付的 200 万，属于营业外支出的扶贫款项还是属于预支的分红款？后续第四年至第十年是否分情况会计处理不同？

回答人：chenyiwei
C合作社对项目公司的投资具有明股实债性质。如果约定由合资公司支付每年10%收益的，则合资公司在收到C的出资款时应作为负债（其他非流动负债）列报，每年支付的10%保底收益直接从该负债中列支。
在A的合并报表层面，应将子公司接受投资的 2000 万元列报为负债（体现本企业 10 年后的回购义务），每年支付的保底收益和第 4 ～ 10 年的利润分成款均作为利息支出处理。